【裁判字號】    99,訴,711
【裁判日期】    990430
【裁判案由】    毒品危害防制條例
【裁判全文】
臺灣臺中地方法院刑事判決               99年度訴字第711號
公  訴  人  臺灣臺中地方法院檢察署檢察官
被      告  乙○○
上列被告因毒品危害防制條例案件，經檢察官提起公訴（98年度
毒偵字第3117號），本院因被告所犯非死刑、無期徒刑、最輕本
刑為三年以上有期徒刑之罪或高等法院管轄第一審案件，經被告
就被訴事實為有罪之陳述，裁定進行簡式審判程序，判決如下：
    主    文
乙○○施用第一級毒品，累犯，處有期徒刑捌月，扣案之第一級
毒品海洛因貳小包（驗餘淨重合計貳點零玖公克）沒收銷燬。又
施用第二級毒品，累犯，處有期徒刑伍月，扣案之第二級毒品甲
基安非他命壹小包（驗餘淨重零點伍陸玖公克）沒收銷燬。主刑
部分應執行有期徒刑壹年。
    犯罪事實及理由
一、本件犯罪事實及證據，除加列「被告於本院審理時之自白」
    為證據之外，餘均引用起訴書之記載（如附件）。
二、依刑事訴訟法第273條之1第1項、第299條第1項前段、第310
    條之2、第454條，毒品危害防制條例第10條第1項、第2項、
    第18條第1項，刑法第11條、第47條第1項、第51條第5款，
    判決如主文。
本案經檢察官甲○○到庭執行職務。
如不服本判決，應於收受送達後10日內向本院提出上訴書狀（應
敘述具體理由並附繕本）。
中    華    民    國    99    年    4     月    30    日
                  刑事第十六庭  法  官  戴嘉慧
以上正本證明與原本無異。
如不服本判決應於收受判決後10日內向本院提出上訴書狀，並應
敘述具體理由；其未敘述上訴理由者，應於上訴期間屆滿後20日
內向本院補提理由書（均須按他造當事人之人數附繕本）；「切
勿逕送上級法院」。
                                書記官  劉晴芬
中    華    民    國    99    年    4     月    30    日
【附錄本案論罪科刑法條】
毒品危害防制條例第10條
施用第一級毒品者，處6月以上5年以下有期徒刑。
施用第二級毒品者，處3年以下有期徒刑。
【附件】
臺灣臺中地方法院檢察署檢察官起訴書
                                    98年度毒偵字第3117號
    被      告  乙○○  男  53歲（民國○○年○月○○日生）
                        住臺中市○區○○街1巷35號
                        國民身分證統一編號：Ｚ000000000號
上列被告因違反毒品危害防制條例案件，業經偵查終結，認應提
起公訴，茲敘述犯罪事實及證據並所犯法條如下：
        犯罪事實
一、乙○○曾因違反毒品危害防制條例案件，經強制戒治後，於
    民國93年8月8日釋放出所，並由本署檢察官於93年9月24日
    以93年度戒毒偵字第235號為不起訴處分確定；亦曾因偽造
    文書、違反槍砲彈藥刀械管制條例等案件，經臺灣臺中地方
    法院分別判處有期徒刑1年1月及1年6月，並定應執行有期徒
    刑2年3月確定，經接續執行及減刑後，甫於98年3月11日假
    釋付保護管束期滿執行完畢。詎猶不知悔改，復分別基於施
    用第一級毒品海洛因及第二級毒品甲基安非他命之犯意，先
    於98年8月5日中午12時許，在位於臺中市西屯區市○○○路
    177號之春風汽車旅館111號房內，以將海洛因摻入香菸內點
    燃吸食其產生之煙霧之方式，施用第一級毒品海洛因1次。
    其後，又於同日下午某時，在前開旅館房間內，以將甲基安
    非他命置於玻璃球吸食器內燒烤成煙吸食之方式，施用第二
    級毒品甲基安非他命1次。嗣於同日16時30分許，為警至前
    開旅館臨檢時查獲，並當場扣得第一級毒品海洛因2小包（
    驗餘淨重合計2.09公克）及第二級毒品甲基安非他命1小包
    （驗餘淨重0.569公克），且經其同意採集尿液送驗，結果
    呈海洛因及甲基安非他命之陽性反應而得悉上情。
二、案經臺中市警察局第六分局報告偵辦。
        證據並所犯法條
一、證據清單及待證事實
┌──┬───────────┬───────────┐
│編號│       證據名稱       │       待證事實       │
├──┼───────────┼───────────┤
│ 一 │被告乙○○於警詢及偵查│被告先後施用第一級毒品│
│    │中之供述。            │海洛因及第二級毒品甲基│
│    │                      │安非他命之事實。      │
├──┼───────────┼───────────┤
│ 二 │尿液真實姓名對照表及中│被告確有於採尿前96小時│
│    │山醫學大學附設醫院檢驗│內，分別施用第一級毒品│
│    │科藥物檢測中心尿液檢驗│海洛因及第二級毒品甲基│
│    │報告各1紙。           │安非他命之事實。      │
├──┼───────────┼───────────┤
│ 三 │本署刑案資料查註紀錄表│被告於強制戒治執行完畢│
│    │、全國施用毒品案件紀錄│釋放後，5年內再犯本件 │
│    │表各1份。             │施用毒品罪嫌之事實。  │
├──┼───────────┼───────────┤
│ 四 │行政院衛生署草屯療養院│被告施用第一級毒品海洛│
│    │草療鑑字第0980800096號│因及第二級毒品甲基安非│
│    │鑑定書及法務部調查局濫│他命後，為警查獲時所扣│
│    │用藥物實驗室調科壹字第│得之毒品確實分別含有甲│
│    │00000000000號鑑定書各 │基安非他命、海洛因成分│
│    │1紙、扣案之毒品3小包。│等事實。              │
└──┴───────────┴───────────┘
二、核被告所為，係違反毒品危害防制條例第10條第1項施用第
    一級毒品與第10條第2項施用第二級毒品等罪嫌。其持有毒
    品之低度行為，為施用毒品之高度行為所吸收，請不另論罪
    。又被告所犯施用第一級毒品及施用第二級毒品罪間，犯意
    各別，行為互殊，請予分論併罰。再被告前曾受有期徒刑之
    執行完畢，有本署刑案資料查註紀錄表附卷可稽。其於5年
    內故意再犯本件有期徒刑以上之罪，為累犯，請依刑法第47
    條第1項之規定，加重其刑。至扣案之第一級毒品海洛因2小
    包（驗餘淨重合計2.09公克）及第二級毒品甲基安非他命1
    小包（驗餘淨重0.569公克），並請依同條例第18條第1項前
    段規定，予以宣告沒收銷燬之。
三、依毒品危害防制條例第23條第2項、刑事訴訟法第251條第1
    項提起公訴。
    此    致
臺灣臺中地方法院
中    華    民    國    99    年    2     月    23    日
                              檢  察  官  黃嘉生
本件正本證明與原本無異
中    華    民    國    99    年    3     月    12    日
                              書  記  官  高淑滿

司法院資訊處製作；財團法人民間司法改革基金會備份。
